【裁判字號】    98,訴,1492
【裁判日期】    981231
【裁判案由】    毒品危害防制條例
【裁判全文】
臺灣高雄地方法院刑事判決              98年度訴字第1492號
公  訴  人  臺灣高雄地方法院檢察署檢察官
被      告  乙○○
指定辯護人  本院公設辯護人丙○○
上列被告因毒品危害防制條例案件，經檢察官提起公訴（98年度
偵緝字第1969號），本院判決如下：
    主  文
乙○○共同製造第二級毒品，未遂，處有期徒刑年陸月。扣案
之含第二級毒品甲基安非他命成分之滷水拾玖桶、含第二級毒品
甲基安非他命成份半成品壹小包（驗後合計淨重肆拾壹萬肆仟捌
佰柒拾伍公克，合計純質淨重捌萬捌仟零伍拾貳公克）均沒收銷
燬之；扣案如附表一所示之物，均沒收之。
    事  實
一、緣廖建成、林章、邱金來、蘇裕哲共同基於製造第二級毒
    品甲基安非他命之概括犯意連絡，由林章負責統籌並提供
    原料、資金購買器具、化學藥劑，並由邱金來負責教授廖建
    成、蘇裕哲製造毒品之技術，其等為躲避查緝人員之追蹤，
    自民國94年4 、5 月間起，先由林章在屏東縣滿州鄉山區
    某處覓得之工寮，轉往邱金來委託知情之周賢明代為承租之
    花蓮縣玉里鎮某倉庫，再轉往知情之黃金海所有、位於花蓮
    縣玉里鎮之德武養雞工寮，復轉至臺南縣仁德鄉某魚塭旁之
    工寮，再由蘇裕哲覓得不知情之呂新法所有、位於臺南縣南
    化鄉菁埔寮地區某處工寮，旋為呂新法發現，又遷至臺南縣
    龍崎鄉山區某處工寮（下稱龍崎鄉工寮），以伺機製造第二
    級毒品甲基安非他命，隨又因龍崎鄉工寮附近發現可疑人士
    致均未能著手製造第二級毒品甲基安非他命。蘇裕哲乃轉向
    龔添壽承租場所，詎龔添壽竟與邱金來、廖建成、蘇裕哲共
    同基於製造第二級毒品甲基安非他命之犯意聯絡，由龔添壽
    將位於臺南縣南化鄉○○道路烏山高分70號電線桿旁某工寮
    （下稱南化鄉工寮）以每月30萬元之代價出租予蘇裕哲等人
    ，作為製造第二級毒品甲基安非他命之工廠，龔添壽並在場
    負責擔任把風工作。謀議既定，邱金來、廖建成、蘇裕哲等
    隨即開始進行搬遷，為迅速自龍崎鄉之工寮遷入南化鄉工寮
    ，廖建成另囑咐蘇裕哲再覓1 人幫忙，蘇裕哲得知友人乙○
    ○目前失業，即向乙○○詢問加入之意願。（廖建成、林章
    、邱金來、龔添壽均經臺灣高等法院高雄分院以96年度上
    訴字第75號判決有罪，並經最高法院以96年度台上字第3759
    號駁回上訴確定；周賢明、黃金海、余澄益均經本院以94年
    度重訴字第125 號判決有罪，並經臺灣高等法院高雄分院以
    96年度上訴字第75號駁回上訴確定；蘇裕哲另經臺灣高等法
    院高雄分院以98年度上訴字第1121號判決有罪，現上訴最高
    法院中；黃弘泉則為本案被告，其犯案情節詳下述二）
二、乙○○（綽號「阿猴」）於94年8 月初，原僅以每日新臺幣
    （下同）1500元之代價受僱於蘇裕哲，前往龍崎鄉工寮幫忙
    搬運如附表一所示之物品前往南化鄉工寮，並於同年8 月2
    日上午起，與廖建成、邱金來、蘇裕哲、龔添壽等人陸續將
    前揭原料及器具載運至南化鄉工寮。詎廖建成、邱金來、蘇
    裕哲旋承上述共同製造第二級毒品甲基安非他命之犯意聯絡
    ，於南化鄉工寮著手製毒日夜趕工，由邱金來指導廖建成、
    蘇裕哲，將第二級毒品甲基安非他命先驅原料即鹽酸麻黃素
    ，依以氯仿浸泡，加入強酸反應，再以乙醚還原，經丙酮洗
    滌後陰乾之步驟而鹵化製成氯假麻黃素（即俗稱粗胚），再
    將粗胚置入反應罐內，加入硫酸鋇、醋酸鈉、鈀金等化學藥
    劑，並導入氫氣反應成含第二級毒品甲基安非他命成份之液
    體（俗稱滷水），並將小部分置入冰櫃中等待第一次結晶（
    半成品）。乙○○於完成搬運工作後，隨即發現廖建成、邱
    金來、蘇裕哲等人之上開製毒行為，本欲離去，於蘇裕哲表
    示若其離開，邱金來等人必隨之離開，將嚴重妨害製毒之進
    行後，竟允與廖建成、林章、邱金來、蘇裕哲、龔添壽等
    人共同基於製造第二級毒品甲基安非他命之犯意聯絡，繼續
    留於該處擔任搬運器具、清洗桶子等順暢製毒流程所需之雜
    務工作。至98年8 月5 日上午8 時許，龔添壽在工寮附近山
    區發現查緝人員，乃通知廖建成、邱金來、蘇裕哲及乙○○
    等4 人，並由知情之余澄益（經本院以94年度重訴字125 號
    判處有罪，經臺灣高等法院高雄分院以96年度上訴字第75
    號、最高法院以96年度台上字第3759號駁回上訴確定）協助
    其等離開南化鄉工寮山區，始未及就上開滷水加工完成製造
    行為而未遂。嗣法務部調查局南部地區機動工作組會同臺南
    縣警察局、海巡署澎湖查緝隊及財政部高雄關稅局機場組所
    組成之專案小組人員於同日（即98年8 月5 日）在南化鄉工
    寮當場查獲受蘇裕哲指示返回搬運物品之余澄益，並扣得如
    附表一編號1 至33號所示供製造第二級毒品甲基安非他命所
    用之物，及含第二級毒品甲基安非他命成分之滷水19桶、含
    第二級毒品甲基安非他命成份半成品1 小包（驗後合計淨重
    414,875 公克，計算後純質淨重88,052公克），並循線查獲
    廖建成、邱金來、林章及龔添壽，而查悉上情。乙○○則
    經通緝後，於98年8 月31日緝獲歸案。
三、案經法務部調查局南部地區機動工作組報請臺灣高雄地方法
    院檢察署檢察官偵查起訴。
    理  由
壹、證據能力方面：
一、按被告以外之人於偵查中向檢察官所為之陳述，除顯有不可
    信之情況者外，得為證據。刑事訴訟法第159 條之1 第2 項
    定有明文。本件證人即另案被告廖建成、邱金來、蘇裕哲、
    龔添壽、余澄益、黃金海前於偵查中向檢察官所為關於本件
    被告乙○○之證述，已依法具結，本院審酌上開陳述於作成
    時並無顯不可信之情況，依上開規定，認上開偵查中之證言
    具有證據能力。
二、次按被告以外之人於審判外之陳述，雖不符前4 條之規定，
    而經當事人於審判程序同意作為證據，法院審酌該言詞陳述
    或書面陳述作成時之情況，認為適當者，亦得為證據。當事
    人、代理人或辯護人於法院調查證據時，知有第159 條第1
    項不得為證據之情形，而未於言詞辯論終結前聲明異議者，
    視為有前項之同意。刑事訴訟法第159 條之5 定有明文。本
    件證人廖建成、龔添壽、余澄益前於警詢中所為關於本件被
    告之陳述，本屬傳聞證據，然被告於準備程序時就證人廖建
    成、余澄益於警詢時所為之陳述部份表示同意作為證據使用
    ，且迄言詞辯論終結時止，連同證人龔添壽於警詢時所為之
    陳述部分均未經檢察官及被告、辯護人就證據能力表示異議
    ，上開警詢中之陳述於審判程序中亦經本院提示並告以要旨
    ，且各由檢察官及被告、辯護人表示意見，覆審酌該等言詞
    陳述作成時之外部情況並無不當，自具有特別可信性，本院
    自得逕採卷附證人廖建成、龔添壽、余澄益之警詢筆錄為認
    定事實之依據。
貳、實體方面：
一、訊據被告於偵查中及審判中對於上揭犯罪事實均坦承不諱，
    核與證人廖建成、余澄益、龔添壽於警詢時及檢察官偵查中
    所為關於本件被告之指述，及證人黃金海、蘇裕哲、邱金來
    前於偵查中所為關於本件被告之證述，情節相符；亦與卷內
    監聽譯文所呈現之搬遷、製毒以及遭查獲經過大致相符；南
    化鄉工寮確實由證人龔添壽出租與證人廖建成、蘇裕哲、林
    章、邱金來等人，亦有租賃契約書2 紙在卷可考；另於南
    化鄉工寮現場採得之指紋中，編號27-4、27-8、7-2 等3枚
    指紋依序與被告存於內政部警政署刑事警察局之指紋卡之左
    中指、左拇指、左小指指紋相符，亦有內政部警政署刑事警
    察局刑紋字第0940126883號鑑驗書在卷可憑；扣案如附表一
    編號32所示之器具上，確實殘有麻黃鹼、氯假麻黃鹼等第二
    級毒品甲基安非他命之先驅物，扣案如附表一編號27（其中
    1 個）、9 所示之器具上，確實殘有第二級毒品甲基安非他
    命成分，扣案如附表一編號18、28、24（其中1 個）等器具
    上，確實殘有第二級毒品甲基安非他命及先驅物麻黃鹼、氯
    假麻黃鹼等成分，扣案如附表一編號24（其中1 個）、10（
    其中2 個）所示之器具上，確實殘有第二級毒品甲基安非他
    命及先驅物麻黃鹼等成分，以及扣案如附表一編號7 、2 所
    示之器具上，確實殘有第二級毒品甲基安非他命及先驅物氯
    假麻黃鹼等成分，扣案之滷水19桶、尚未結晶之半成品1 小
    包，均含有第二級毒品甲基安非他命成分（驗後合計淨重
    414,875 公克，計算後純質淨重88,052公克），亦有法務部
    調查局調科壹字第09400419020 號檢驗通知書在卷可佐；此
    外，復有查獲地點及相關物證照片、破獲南化鄉工寮現場記
    錄照片在卷可參，亦有如附表一所示之器具、原料等物扣案
    可證；足認被告任意性之自白與事實相符，堪以採信。綜上
    ，本件事證已臻明確，被告犯行堪以認定，應依法論科。
二、新舊法之比較與論罪科刑：
  (一)查被告行為後，刑法部分條文業於95年7 月1 日起修正施行
    ，毒品危害防制條例部分條文業於98年5 月22日起修正施行
    。按修正後即裁判時刑法第2 條第1 項規定：「行為後法律
    有變更者，適用行為時之法律，但行為後之法律有利於行為
    人者，適用最有利於行為人之法律」。上開「從舊從輕」原
    則之規定乃與刑法第1 條罪刑法定主義契合，而係貫徹法律
    禁止溯及既往原則，規範行為後法律變更所生新舊法律比較
    適用之準據法，是刑法第2 條本身雖經修正，但刑法第2 條
    既屬適用法律之準據法，本身尚無比較新舊法之問題，應一
    律適用裁判時即修正後刑法第2 條規定以決定適用之刑罰法
    律。又為比較時應就罪刑有關之共犯、牽連犯、連續犯、結
    合犯，以及累犯加重、自首減輕暨其他法定加減原因（如身
    分加減）與加減例等一切情形，綜其全部罪刑之結果而為比
    較；且就比較之結果，須為整體之適用，不能割裂分別適用
    各該有利於行為人之法律，此即法律變更之比較適用所應遵
    守之「罪刑綜合比較原則」及「擇用整體性原則」（最高法
    院24年上字第4634號判例、27年上字第2615號判例、最高法
    院95年5 月23日95年度第8 次刑庭會議決議參照）。爰就本
    件新舊法比較結果論述如下：
  1.被告行為時刑法第28條原規定：「二人以上共同『實施』犯
    罪之行為者，皆為共同正犯」。被告行為後該條修正為：「
    二人以上共同『實行』犯罪之行為者，皆為共同正犯」。將
    舊法之「實施」修正為「實行」。原「實施」之概念，包含
    陰謀、預備、著手及實行等階段之行為，修正後即裁判時僅
    共同實行犯罪行為始成立共同正犯。新舊法就共同正犯之範
    圍既有變動，自非僅屬文字修正，而有新舊法比較適用之問
    題（最高法院96年度台上字第934 號判決意旨可資參照）。
    修正後即裁判時刑法共同正犯之範圍既已限縮，排除陰謀犯
    、預備犯之共同正犯，則比較新舊法之結果，自以修正後即
    裁判時刑法第28條之規定較有利於被告。
  2.被告行為時，毒品危害防制條例第4 條第2 項之製造第二級
    毒品罪之法定罰金刑部分，依被告行為時刑法第33條第5 款
    （規定罰金為銀元一元以上）、罰金罰鍰提高標準條例及現
    行法規所定貨幣單位折算新臺幣條例等規定折算之結果，原
    係得科銀元1 元即新臺幣3 元以上、新臺幣700 萬元以下罰
    金。惟依被告行為後修正刑法第33條第5 款之規定，將罰金
    刑之最低額提高為：「新臺幣一千元以上，以百元計算之」
    ，並改依刑法施行法第1 條之1 之規定折算刑法分則各罪法
    定罰金刑之最高額之結果，於刑法修正後，上開製造第二級
    毒品罪之法定罰金刑最高額部分雖無不同，惟罰金刑最低額
    已提高為新臺幣1000元以上，經比較新舊法結果，自以被告
    行為時刑法第33條第5 款之規定較有利於被告。
  3.被告行為時，毒品危害防制條例第4 條第2 項原規定：「製
    造、運輸、販賣第二級毒品者，處無期徒刑或7 年以上有期
    徒刑，得併科新臺幣7 百萬元以下罰金。」，而修正後即裁
    判時毒品危害防制條例第4 條第2 項則規定：「製造、運輸
    、販賣第二級毒品者，處無期徒刑或7 年以上有期徒刑，得
    併科新臺幣1 千萬元以下罰金。」，經比較修正前後關於罰
    金刑之規定，固以修正前毒品危害防制條例第4 條第2 項之
    規定較有利於被告；惟按同次修正之毒品危害防制條例第17
    條規定：「犯第4 條至第8 條、第10條或第11條之罪，供出
    毒品來源，因而查獲其他正犯或共犯者，減輕或免除其刑。
    犯第4 條至第8 條之罪於偵查及審判中均自白者，減輕其刑
    」，較之修正前毒品危害防制條例第17條規定：「犯第4 條
    第1 項至第4 項、第5 條第1 項至第4 項前段、第6 條第1
    項至第4 項、第7 條第1 項至第4 項、第8 條第1 項至第4
    項、第10條或第11條第1 項、第2 項之罪，供出毒品來源，
    因而破獲者，得減輕其刑」，既因同條第2 項之增訂而放寬
    得減輕其刑之條件，自較諸修正前毒品危害防制條例第17條
    之規定更為有利。是被告若於偵查及本院審理時均自白犯罪
    ，而有毒品危害防制條例第17條第2 項之適用時，則綜合適
    用修正前、後之罪、刑相關規定予以整體比較，修正後即裁
    判時之毒品危害防制條例之規定顯較修正前之規定對被告更
    為有利。
  4.據上，本件依「罪刑綜合比較原則」及「擇用整體性原則」
    ，綜其全部比較結果，自應依刑法第2 條第1 項後段之規定
    ，一體適用有利於被告之修正後即裁判時刑法規定，並應整
    體適用修正後毒品危害防制條例之規定。
  (二)查被告所為雖僅係搬運器具、清洗桶子等雜務工作，然此等
    雜務既係製造第二級毒品流程中所生，且為順暢製毒流程所
    必需之工作，應認係製造第二級毒品行為之一環，而被告係
    於現場處理上開雜務工作，故所為仍係製造第二級毒品之構
    成要件行為。另觀諸所製成之扣案滷水與半成品中，鹵水內
    第二級毒品甲基安非他命成分濃度（鹽酸鹽純度）介於
    25.49%至16.07%之間，半成品中之第二級毒品甲基安非他命
    濃度（鹽酸鹽純度）僅有2.7%，有法務部調查局調科壹字第
    09400419020 號檢驗通知書在卷可憑，應認被告與廖建成、
    林章、邱金來、蘇裕哲、龔添壽等人雖已著手製毒行為，
    然僅完成鹵化階段，此際第二級毒品甲基安非他命成份僅為
    化學變化過程中之副產物之一，而尚未純化達可供施用、以
    第二級毒品甲基安非他命成份為主之化合物（不論是否係結
    晶狀），即為警查獲，故仍屬未遂行為。再按安非他命類藥
    品（含甲基安非他命衍生物）前經行政院衛生署依「藥物藥
    商管理法」第16條第1 款之規定公告為禁藥，復依「麻醉藥
    品管理條例施行細則」第2 條、第10條，將「安非他命類」
    藥品列入麻醉藥品管理條例所定義之麻醉藥品；雖「藥物藥
    商管理法」於82年1 月18日修正更名為「藥事法」，「麻醉
    藥品管理條例」，亦於88年6 月2 日修正更名為「管制藥品
    管理條例」，為「藥事法」之特別法，然迄今安非他命類藥
    物列入禁藥之管理並未解除，是以現行毒品危害防制條例第
    2 條第2 項第2 款之第二級毒品甲基安非他命，同時係禁藥
    ，被告製造禁藥即第二級毒品甲基安非他命未遂之行為，亦
    應同而受藥事法及毒品危害防制條例之處罰。是核被告所為
    ，係犯毒品危害防制條例第4 條第6 項、第2 項之製造第二
    級毒品未遂罪。被告與廖建成、林章、邱金來、蘇裕哲與
    龔添壽間，就事實欄所載之製造禁藥即第二級毒品甲基安非
    他命未遂犯行，有犯意聯絡及行為分擔，均為共同正犯。被
    告以一製造未遂行為，同時有藥事法第82條第4 項、第1項
    與毒品危害防制條例第4 條第6 項、第2 項等二種法律可資
    處罰，因藥事法第82條第1 項係於93年4 月21日修正公佈，
    同年月23日施行，而毒品危害防制條例第4 條第2 項則為98
    年5 月20日修正公佈，同年月22日施行，是毒品危害防制條
    例第4 條第2 項為後法，且為重法。依「重法優於輕法」、
    「後法優於前法」之擇用原則，自應優先適用毒品危害防制
    條例第4 條第6 項、第2 項之規定處斷（最高法院97年度台
    上字第3490號判決、97年度台非字第397 號判決、臺灣高等
    法院暨所屬法院94年法律座談會刑事類第8 號提案、臺灣高
    等法院暨所屬法院97年法律座談會刑事臨時類提案第2號 均
    採此擇用方法）。被告與廖建成、林章、邱金來、蘇裕哲
    、龔添壽共同製造第二級毒品未遂，應依修正後即裁判時刑
    法第25條第2 項之規定，減輕其刑；被告於通緝歸案後，自
    偵查中至本院審理中，均自白犯行，有各該訊問筆錄在卷可
    憑，應依毒品危害防制條例第17條第2 項之規定，減輕其刑
    ，並依修正後即裁判時刑法第70條遞減其刑。
  (三)爰審酌被告明知毒品對人類之危害，竟為謀取微薄之打工利
    益，而加入廖建成、林章、邱金來、蘇裕哲、龔添壽之製
    造第二級毒品甲基安非他命之犯行，雖屬未遂行為，仍有提
    高毒品可能危害社會大眾之危險，然被告尚非居於幕後出資
    籌畫之主導角色，所為係實際製造毒品流程中之次要角色，
    情節較輕，通緝歸案後始終坦承犯行等一切情狀，分別量處
    如主文所示之刑，以資警惕。
  (四)末按沒收物之執行完畢與沒收物之不存在，並非一事，因犯
    罪依法必須沒收之物，雖已於共犯中之一人確定判決諭知沒
    收，並已執行完畢，對於其他共犯之判決，仍應宣告沒收。
    有最高法院65年度第5 次刑庭庭推總會議決議（二）可資參
    照。是本案仍應依法為沒收與否之諭知。查，扣案之滷水19
    桶及半成品1 小包（驗後合計淨重414,875 公克，計算後純
    質淨重88,052公克），均含有第二級毒品甲基安非他命成分
    ，有有法務部調查局調科壹字第09400419020 號檢驗通知書
    在卷可佐，所含甲基安非他命成分既屬第二級毒品，且與滷
    水及半成品中之其他成分無從析離，爰均依毒品危害防制條
    例第18條第1 項前段規定宣告沒銷燬之，而扣案如附表一編
    號1 至33所示之物，係共犯林章購得交與廖建成供廖建成
    、邱金來、蘇裕哲、龔添壽及被告等人共犯製造第二級毒品
    罪所用之物，扣案如附表一編號34所示之中間物，則為製造
    第二級毒品甲基安非他命過程中所得之物，業據證人廖建成
    供承在卷，爰依毒品危害防制條例第19條第1 項前段規定宣
    告沒收。至於鑑驗耗用之第二級毒品甲基安非他命成分，既
    已滅失，自無庸宣告沒收銷燬，併此敘明。
據上論斷，應依刑事訴訟法第299 條第1 項前段，毒品危害防制
條例第4 條第2 項、第6 項、第17條第2 項、第18條第1 項前段
、第19條第1 項前段，刑法第2 條第1 項後段、第11條、第28條
、第25條第2 項，判決如主文。
本案經檢察官甲○○到庭執行職務。
中    華    民    國    98    年    12    月    31    日
                  刑事第十四庭  審判長法  官  陳銘珠
                                      法  官  林揚奇
                                      法  官  張凱鑫
上正本證明與原本無誤。
如不服本判決，應於收受判決後10日內，向本院提起上訴。
中    華    民    國    98    年    12    月    31    日
                                      書記官  董明惠
附錄本案論罪科刑法條全文：
修正前毒品危害防制條例第4條
製造、運輸、販賣第一級毒品者，處死刑或無期徒刑；處無期徒
刑者，得併科新臺幣1,000 萬元以下罰金。
製造、運輸、販賣第二級毒品者，處無期徒刑或7 年以上有期徒
刑，得併科新臺幣700 萬元以下罰金。
製造、運輸、販賣第三級毒品者，處5 年以上有期徒刑，得併科
新臺幣500 萬元以下罰金。
製造、運輸、販賣第四級毒品者，處3 年以上10年以下有期徒刑
，得併科新臺幣300 萬元以下罰金。
製造、運輸、販賣專供製造或施用毒品之器具者，處1 年以上7
年以下有期徒刑，得併科新臺幣100 萬元以下罰金。
前五項之未遂犯罰之。
附表一：
  ┌──┬───────────┬──────────┐
  │編號│    品        名      │    數        量    │
  ├──┼───────────┼──────────┤
  │１  │磅秤                  │2個                 │
  ├──┼───────────┼──────────┤
  │２  │塑膠桶                │9個                 │
  ├──┼───────────┼──────────┤
  │３  │真空馬達              │4台                 │
  ├──┼───────────┼──────────┤
  │４  │瓦斯桶                │4桶                 │
  ├──┼───────────┼──────────┤
  │５  │濾紙                  │6盒                 │
  ├──┼───────────┼──────────┤
  │６  │大型冰箱              │4台                 │
  ├──┼───────────┼──────────┤
  │７  │量杯                  │4個                 │
  ├──┼───────────┼──────────┤
  │８  │置物架                │1包                 │
  ├──┼───────────┼──────────┤
  │９  │攪拌棒                │3支                 │
  ├──┼───────────┼──────────┤
  │１０  │濾瓶                  │4個                 │
  ├──┼───────────┼──────────┤
  │  │活性炭                │2箱                 │
  ├──┼───────────┼──────────┤
  │  │氫氧化納              │4箱                 │
  ├──┼───────────┼──────────┤
  │  │快速爐具              │2組                 │
  ├──┼───────────┼──────────┤
  │  │硫酸鋇                │2箱                 │
  ├──┼───────────┼──────────┤
  │  │醋酸鈉                │1箱                 │
  ├──┼───────────┼──────────┤
  │  │氫氣鋼瓶              │8支                 │
  ├──┼───────────┼──────────┤
  │  │鹽酸                  │1箱                 │
  ├──┼───────────┼──────────┤
  │  │塑膠漏斗              │1個                 │
  ├──┼───────────┼──────────┤
  │  │方型塑膠盒            │24個                │
  ├──┼───────────┼──────────┤
  │  │陶磁漏斗              │4個                 │
  ├──┼───────────┼──────────┤
  │  │食鹽                  │3包                 │
  ├──┼───────────┼──────────┤
  │  │鈀金                  │12罐                │
  ├──┼───────────┼──────────┤
  │  │試紙                  │1大包               │
  ├──┼───────────┼──────────┤
  │  │不銹鋼鍋              │2個                 │
  ├──┼───────────┼──────────┤
  │  │壁報紙                │1捆                 │
  ├──┼───────────┼──────────┤
  │  │搖台 (反應罐)         │2台                 │
  ├──┼───────────┼──────────┤
  │  │方型塑膠盒 (冰箱內)   │26個                │
  ├──┼───────────┼──────────┤
  │  │脫水機                │1台                 │
  ├──┼───────────┼──────────┤
  │  │電扇                  │1台                 │
  ├──┼───────────┼──────────┤
  │  │溫度計                │4支                 │
  ├──┼───────────┼──────────┤
  │  │勺子                  │5支                 │
  ├──┼───────────┼──────────┤
  │  │鬧鐘                  │1台                 │
  ├──┼───────────┼──────────┤
  │  │監視器                │1台                 │
  ├──┼───────────┼──────────┤
  │  │氯假麻黃素            │6袋，驗後合計淨重103│
  │    │                      │公斤                │
  └──┴───────────┴──────────┘

司法院資訊處製作；財團法人民間司法改革基金會備份。
